臺灣臺中地方法院民事判決　93年度智字第70號
原　　　告　美商瑪斯公司即MARS INCRPORATED
　　　　　　　　　　　0000.
法定代理人　丙○○○○○
訴訟代理人　劉嘉怡　律師
　　　　　　許瑞君　律師
被　　　告　戊○○
　　　　　　乙○○
訴訟代理人　何崇民　律師
被　　　告　丁○○
參加人　　　龍億服裝有限公司
法定代理人　甲○○
訴訟代理人　胡昇寶　律師
當事人間損害賠償（商標專用權）事件，本院於94年11月15日言
詞辯論終結，判決如下：
    主      文
原告之訴及假執行之聲請均駁回。
訴訟費用由原告負擔。
    事實及理由
壹、兩造之聲明：
  一、原告：(一)被告戊○○、乙○○應連帶給付原告新台幣（下
      同）1,000,000元，及自起訴狀繕本送達翌日起至清償日止
      ，按年息5%計算之利息。(二)被告戊○○、乙○○應將起訴
      狀附件1所示之道歉聲明，以6號字體，於工商時報頭版以8
      公分乘以25公分之版面，登載1日，費用由被告連帶負擔。
      (三)被告丁○○應給付原告500,000元，及自起訴狀繕本送達
      翌日起至清償日止，按年息5%計算之利息。(四)被告丁○○
      應將起訴狀附件1所示之道歉聲明，以6號字體，於工商時
      報頭版以8公分乘以25公分之版面，登載1日，費用由被告
      連帶負擔。(五)訴訟費用由被告負擔。(六)就第1項及第3項之
      請求，原告願供擔保，請准宣告假執行。
  二、被告、參加人：(一)原告之訴駁回。(二)訴訟費用由原告負擔
      。(三)如受不利判決，願供擔保，請准免為假執行。
貳、原告起訴主張：其為著名商標「M&M′s」之專用權人，該商
    標指定使用於童裝及男女服裝等商品，三毛童裝有限公司（
    下稱三毛公司）之前負責人即被告戊○○未經原告之同意，
    擅自販售、陳列印有相同或近似於原告享有商標專用權圖樣
    之童裝，於民國（下同）92年6月2日與原告簽立和解契約，
    切結保證不再為任何侵害原告之商標等權利之行為，和解契
    約第2條第5項並記明：「如乙方違反本契約規定或在本契約
    有效成立後，仍有涉及未經甲方（原告）事前之書面授權，
    而使用相同或近似於系爭商標等侵害甲方商標專用權之行為
    ，乙方應支付甲方懲罰性違約金新台幣1,000,000元。詎原
    告於92年10月15日前往三毛公司查證時，竟發現三毛公司仍
    繼續販賣並陳列近似於原告「M&M′s」商標圖樣之「P&M*s
    」仿冒童裝服飾。另嗣後成為三毛公司負責人之被告丁○○
    於93年4月1日，亦致函原告承認該公司確有販售「P&M* s」
    圖樣之童裝，則上述販售行為侵害原告之商標專用權，且該
    載有「P&M*s」字樣之童裝足致相關消費者與原告之商品混
    淆，並違反和解書之約定，爰依商標法第61條、第64條、公
    平交易法第31條、及原告與三毛公司等和解契約之約定，一
    部請求被告等賠償如聲明所示之金額（其餘部分保留），並
    刊登如聲明所示之道歉啟事等語。
參、被告戊○○以：其於91年3月27日買下三毛公司，因無法經
    營而讓售予被告乙○○，嗣於92年6月11日簽訂營業讓渡契
    約書，並辦妥負責人變更登記，自92年6月25日以後即非三
    毛公司之法定代理人，又其雖曾自韓國進口「M&M′s」商標
    之產品，但已與原告達成和解等語，資為抗辯；被告乙○○
    以：「P&M*s」標示係經PMKIDS優尼士國際股份有限公司（
    下稱優尼士公司）授權參加人龍億服裝有限公司（下稱龍億
    公司）使用，並為被告乙○○等合法承銷販售。系爭童裝上
    之標示圖樣為「P&M*s」，與原告所有「M&M′s」相較，不
    論是讀音、外觀、形狀皆明顯不同，以一般具有普通知識經
    驗之消費者而言，於購買實施以普通之注意為標準，並採異
    時異地、隔離觀察之原則判斷，足可認為二者有顯著差異，
    縱僅以「P&M*s」與「M&M′s」相較，原告既主張該商標以
    為一般相關消費者所熟知，並具有高度識別性之著名商標，
    縱使被告使用之標示與系爭商標近似，施以隔離觀察，亦不
    致使相關消費者產生混同誤認之虞。又，「P&M*s」商標係
    PMKIDS優尼士公司授權龍億公司使用，為童裝知名品牌，並
    無積極攀附他公司商譽、而足以影響交易秩序之欺罔或顯失
    公平之行為。被告戊○○將其營業權利讓與被告乙○○時，
    並未告知前開標示有侵害原告商標專用權之虞，亦未告知其
    與原告成立和解之內容，因此被告乙○○就侵害系爭商標權
    並無故意過失，且被告戊○○以三毛公司負責人簽署系爭契
    約，原告應以三毛公司為請求對象，被告乙○○無須依系爭
    和解契約對原告負給付違約金之責任等語，資為抗辯。被告
    丁○○以：其於92年年底始由被告乙○○接手三毛公司，販
    賣商標為「PMKIDS」的商品，並非販賣「P&M* s」之產品，
    且所賣商品之商標並未近似原告之商標等語，資為抗辯。
肆、經查：
  一、以下之事實為兩造所不爭執，本院採為判決之基礎：
    (一)原告為商標「M&M′s」之專用權人，註冊日期為82年1 月
      1日，指定使用的商品其中就衣服、男女服裝、童裝等商
      品之專用期限為98年12月15日。
    (二)三毛公司之負責人於91年3月19日變更登記為被告戊○○
      ，被告戊○○於92年6月11日將該公司之經營權及全部生
      財器具讓與被告乙○○，並簽訂營業讓渡契約書，於92
      年6月18日變更負責人登記為被告乙○○，93年1月5日再
      變更登記為被告丁○○。該公司於93年10月28日經經濟部
      准予解散登記。
    (三)三毛公司販售印有「P&M*s」標示之童裝。「P&M*s」商標
      係優尼士國際股份有限公司（PM KIDS BY PERSON′S台灣
      區總代理）授權參加人龍億公司使用，指定使用於童裝，
      有效期間自西元2000年9月1日起至2003年1月31日止。
    (四)原告與三毛公司於92年6月2日簽訂和解契約，和解契約書
      內容如本院卷第20頁以下，約定三毛公司不得未經原告事
      前書面授權而有使用相同或近似於系爭商標等侵害原告商
      標專用權之行為，如有違反，三毛公司應支付原告懲罰性
      違約金1,000,000元，並賠償原告所受一切損失。立和解
      契約當時三毛公司之負責人為被告戊○○。
    (五)原告於92年10月15日派人至三毛公司於台中市○○路○段
      104-7號之門市，購買印有「P&M*s」標示之童裝1套，由
      被告乙○○開立並交付統一發票1紙，其上蓋有統一發票
      專用章，負責人為被告戊○○。
  二、按商標法第61條第1項、第2項規定：「商標權人對於侵害
      其商標權者，得請求損害賠償，並得請求排除其侵害；有
      侵害之虞者，得請求防止之」、「未經商標權人同意，而
      有第29條第2項各款規定情形之一者，為侵害商標權」，
      而同法第29條第2項規定：「除本法第30條另有規定外，
      下列情形，應得商標權人之同意：一、於同一商品或服務
      ，使用相同於其註冊商標之商標者。二、於類似之商品或
      服務，使用相同於其註冊商標之商標，有致相關消費者混
      淆誤認之虞者。三、於同一或類似之商品或服務，使用近
      似於其註冊商標之商標，有致相關消費者混淆誤認之虞者
      」。又公平交易法第20條第1項第1款規定：「事業就其營
      業所提供之商品或服務，不得有左列行為︰一、以相關事
      業或消費者所普遍認知之他人姓名、商號或公司名稱、商
      標、商品容器、包裝、外觀或其他顯示他人商品之表徵，
      為相同或類似之使用，致與他人商品混淆，或販賣、運送
      、輸出或輸入使用該項表徵之商品者」。本件三毛公司設
      於台中市○○路○段104-7號之門市，於92年10月15日販賣
      印有「P&M*s」標示之童裝1套，此為兩造所不爭執之事實
      ，查「P&M*s」標示之童裝與「M&M′s」商標並不相同，
      則被告戊○○、乙○○、及丁○○之侵權行為責任是否成
      立，端視該「P&M*s」與「M&M′s」商標是否近似，及「
      P&M*s」之標示是否足以致相關消費者與原告之商品混淆
      誤認之虞。所謂商標有致消費者混淆誤認之虞，係指商標
      給予消費者的印象，可能致使消費者混淆而誤認商品（或
      服務）之來源，包括誤認來自不同來源的商品（服務）以
      為來自同一來源，或者誤認二商標之使用人間存在關係企
      業、授權關係、加盟關係或其他類似關係。而判斷是否有
      混淆誤認之誤，係指二商標予人之整體印象有其相近之處
      ，若其標示在相同或類似的商品（或服務）上時，以具有
      普通知識經驗之消費者，於購買時施以普通之注意，可能
      會有所混淆而誤認二商品（或服務）來自同一來源或誤認
      不同來源之間有所關聯。本件原告獲准註冊第581471 號
      「M&M′S Device（in colour）」商標，指定使用於衣服
      、男女服裝、童裝」商品，而原告所指出，向三毛公司所
      買受「P&M*s」標示之童裝，與原告前開註冊之商標相較
      ，二者圖樣上外文固然皆由少數字母及符號構成，且皆有
      相似之字母組合「M*S」與「M′S」，惟其明顯引起消費
      者注意之起首字母分別為外觀、讀音截然不同之「P」與
      「M」，整體文字組合予消費者之寓目觀念印象迥然有別
      ，以具有普通知識經驗之消費者，於購買時施以普通所用
      之注意，應足以分辨而不致發生混淆誤認之虞。經送經濟
      部智慧財產局鑑定之結果，亦認「依行政審查觀點，尚非
      屬構成近似之商標」，與本院之判斷結果無異，此有該局
      函在卷可稽，被告等所使用之「P&M*s」標示，對原告自
      無何侵權行為之可言。
  三、92年6月2日原告與被告戊○○、三毛公司所簽訂和解契約
      第二條「和解條件」（一）記載：「乙方（指三毛公司與
      被告戊○○）不得未經甲方事前書面授權而使用相同或近
      似於系爭商標」等語，原告主張和解當時，被告戊○○當
      時所販售之商品即包括相同於原告商標之「M&M′s」童裝
      ，及近似於原告商標之「P&M*s」，故依締約時之真意，
      和解契約所謂「近似於系爭商標之商品」，自係包括本件
      「P&M*s」之商品云云。惟原告與被告戊○○所訂之和解
      契約就何謂「近似於系爭商標」並無定義，且被告戊○○
      是否因「P&M*s」商品侵權而與原告訂立和解契約等各節
      暫置不論；該和解契約既然稱「乙方不得未經甲方事前書
      面授權而使用……」等語，則所謂近似之商標，自係以原
      告（甲方）有權授權使用為前提，本件「P&M*s」之商品
      既未與原告之商標構成近似，亦無與原告之商品發生混淆
      之虞，則原告有何權限授權被告使用該商標？原告上開主
      張，自非可採。
  四、從而，原告本於商標法第61條、第64條、公平交易法第31
      條、及原告與三毛公司等和解契約之約定，請求判決如聲
      明所示，尚無無據，應予駁回，其假執行之聲請亦無所依
      附，應一併駁回之。
伍、結論：原告之訴為無理由，依民事訴訟法第78條，判決如主
    文。
中　　華　　民　　國　　94　　年　　11　　月　　29　　日
                  民事第四庭    法  官  王銘
正本係照原本作成。
如對本判決上訴，須於判決送達後20日內向本院提出上訴狀。
中　　華　　民　　國　　94　　年　　11　　月　　29　　日
                                書記官
